【裁判字號】    89,交訴,99
【裁判日期】    890720
【裁判案由】    過失致死
【裁判全文】
臺灣屏東地方法院刑事判決                          八十九年度交訴字第九九號
    公  訴  人  臺灣屏東地方法院檢察署檢察官
    被      告  乙○○
右列被告因過失致死案件，經檢察官提起公訴（八十九年度偵字第三０四五號），本
院判決如左：
    主  文
乙○○因過失致人於死，處有期徒刑貳月，如易科罰金，以參佰元折算壹日，緩刑貳
年。
    事  實
乙○○於民國（下同）八十九年三月十二日二十三時十分許，駕駛車牌號碼ＶＫ－四
八八六號自小貨車，沿雙向二車道限速四十公里之屏東縣車城鄉縣屏一九九
號公路，由北往南方向行駛，途經該公路南下三十六公里處，乙○○應注意汽車超車
時，應於前車左側保持半公尺以上之間隔超過，依當時狀況，又無不能注意之情形，
適有張貴非騎乘腳踏車同向在前行駛，乙○○因疏未注意上開事項，於超越張貴非時
，未與張貴非所騎腳踏車保持半公尺以上之安全間隔，致其駕駛之自小貨車右側後視
鏡碰及張貴非，張貴非因此人車倒地，受有顱內出血、左肺出血等傷害，乙○○於警
方接獲報案到場處理後，發覺為其肇事前，即向到場之警員林仁豐自首肇事，張貴非
則於送醫後，延至八十九年三月十三日凌晨四時十五分不治死亡。案經屏東縣警察局
恒春分局報告臺灣屏東地方法院檢察署檢察官相驗偵查起訴。
    理  由
一、訊據被告乙○○固對於右揭時、地發生車禍，並致使被害人張貴非死亡之事實供
    承不諱，並有案發現場、被告所駕小貨車及被害人所騎腳踏車之照片共十一張在
    卷可資佐証，且被害人係因本件車禍致顱內、右肺出血死亡，業經臺灣屏東雄地
    方法院檢察署檢察官督同檢驗員相驗明確，有相驗屍體證明書、驗斷書、及勘驗
    筆錄等在卷可憑。惟被告辯稱案發當時其並非於超車時擦撞被害人，係因被害人
    因落山風增強而突然偏向路中央行駛，致其無法閃避而撞及等語。經查，本件事
    故之發生係因被告之右側後視鏡擦撞及被害人，因而使被害人倒地所致，此經被
    告陳明，並有前述被告與被害人車輛之照片可稽，而被告於偵訊中亦自陳，其看
    見被害人時，曾減速煞車並按喇叭，被害人當時騎在路中央，其位在被害人後方
    ，見被害人突然往左偏，因而閃避不及撞上等語（見八十九年三月十三日偵訊筆
    錄），足見被告原本行駛於被害人後方，後來為超車而駛至被害人車旁，因未保
    持安全間距而發生擦撞，本件經送請鑑定，亦認為乙○○駕駛小貨車超越未保持
    安全間隔為肇事原因（張貴非騎腳踏車未靠邊行駛為肇事次因），此有台灣省高
    屏澎區車輛行車事故鑑定委員會八十九年四月二十一日高屏澎鑑字第八九０五五
    一號鑑定意見書在卷可查，是被告此部分犯行應堪確定。
二、按汽車超車時，應於前車左側保持半公尺以上之間隔超過，道路交通安全規則第
    第一百零一條第五款後段定有明文，此乃被告應注意並能注意之事項，而被告於
    右揭時地駕車本應注意上揭規定，且依當時情形，又無不能注意之情形，乃竟疏
    於注意，未與被害人之腳踏車保持安全間距，採取適當之安全措施，致肇事使被
    害人受創死亡，其有過失，已經明顯。被害人因本件車禍死亡，與被告之過失行
    為間並有相當因果關係，罪證明確，被告犯行已堪認定。
三、本件被告駕車肇事致人於死，核其所為係犯刑法第二百七十六條第一項之過失致
    人於死罪。被告於肇事後，即行委由路人報警，並於警員到場後，發覺為其肇事
    前，即向到場警員林仁豐坦承其肇事行為，此經證人林仁豐於偵查中證述無訛，
    應堪認被告已為自首，應依刑法第六十二條前段減輕其刑。審酌被告並無前科，
    此有其前科表為憑，素行良好、一時疏於注意而肇事、事後於同月十六日即已與
    被害人家屬達成民事和解，賠償被害人之家屬新台幣一百九十萬元，此有調解書
    影本一份在卷可憑，並經被害人之子甲○○於偵查中陳明等情狀，爰酌情量處如
    主文所示之刑。又查被告未曾受有期徒刑之宣告，此有臺灣屏東地方法院檢察署
    刑案資料查註紀錄表在卷可查，其經此次科刑後，當知所警惕，應無再犯之虞，
    本院認所宣告之刑，以暫不執行為適當，因併宣告緩刑二年，以啟自新。
據上論斷，應依刑事訴訟法第二百九十九條第一項前段，刑法二百七十六條第一項、
第六十二條前段、第四十一條、第七十四條第一款，罰金罰鍰提高標準條例第一條前
段、第二條，判決如主文。
本案經檢察官林津鋒到庭執行職務。
中      華      民      國      八十九      年      七    月    二十    日
                                      臺灣屏東地方法院刑事第二庭
                                          法  官    莊鎮遠
右正本證明與原本無異。
對於本判決如有不服應於收受送達後十日內向本院提出上訴書狀上訴於台灣高等法院
高雄分院並按他造當事人之人數附具繕本。
                                          書記官    吳光璵
中      華      民      國    八十九      年      七    月    二十    日
附錄本判決論罪之法條：
刑法二百七十六條第一項
因過失致人於死者，處二年以下有期徒刑、拘役或二千元以下罰金。


司法院資訊處製作；財團法人民間司法改革基金會備份。
